---
title: "Definicion del proceso de Ciencia de Datos"
author: "Kevin Scott Urbina Moreira"
date: "21 de octubre de 2017"
output: word_document
---


# Adjuntando las librerias requeridas

```{r}

library(readr)
library(dplyr)
library(tidyr)
library(ggplot2)
library(plotly)
library(dygraphs)
library(tseries)
library(xts)
library(forecast)
library(zoo)
library(RColorBrewer)
library(fmsb)


```

# Importando el archivo

```{r}

house_power<- read_delim("~/Big data posgrado/Clase 4 Tarea 1/household_power_consumption.txt", ";", escape_double = FALSE, trim_ws = TRUE)


```


## Quitar NA 

```{r}
house_power<-na.omit(house_power)


```


# Creando una columna nueva y combinando la fecha y la hora

```{r}

house_power <-cbind(house_power,paste(house_power$Date,house_power$Time), stringsAsFactors=FALSE)
colnames(house_power)[10] <-"DateTime"
house_power <- house_power[,c(ncol(house_power), 1:(ncol(house_power)-1))]

```


# Convitiendo la columna en formato de fecha

```{r}

house_power$DateTime <- strptime(house_power$DateTime, "%d/%m/%Y %H:%M:%S")
house_power$Date <- as.Date(house_power$Date, "%d/%m/%Y")

```

# Convirtiendo active power en Wh
```{r}
#Añadimos una columna con el GAP a W·h
house_power$Global_Consumption <- house_power$Global_active_power*1000/60

```

# Agregando los dias, los meses y las estaciones

```{r}
#Creamos una nueva columna con los d??as de la semana
house_power$Day <-weekdays(as.Date(house_power$Date, '%d/%m/%Y'))

#Creamos una nueva columna con el mes
house_power$Month<-months(as.Date(house_power$Date, '%d/%m/%Y'))

house_power$Year_Month<- as.yearmon (as.Date(house_power$Date, '%d/%m/%Y'))

```



# Realizar un resument de los datos 

```{r}

summary(house_power)


```

## quitat mes de diciembre del año 2006

```{r}

house_power<- subset(house_power, Year_Month!= "dic. 2006")

```


#Sumarizando la data1


```{r}

data_1<-aggregate(Global_Consumption~ Date + Day + Month, data = house_power, mean)
data_2<-aggregate(Sub_metering_1~ Date + Day + Month, data = house_power, mean)
data_3<-aggregate(Sub_metering_2~ Date + Day + Month, data = house_power, mean)
data_4<-aggregate(Sub_metering_3~ Date + Day + Month, data = house_power, mean)
data_5_model<-aggregate(Global_Consumption~ Date , data = house_power, mean)


Nueva_data<-xts(data_2$Sub_metering_1, order.by = data_2$Date, freq=365)

Nueva_data<-cbind(Nueva_data, data_3$Sub_metering_2, data_4$Sub_metering_3)
colnames(Nueva_data)<-c( "Sub_1", "Sub_2", "Sub_3")

```

## Graficos comparando las sub mediciones

```{r}
sub<- ggplot()+ geom_line(data = house_power, aes(x=Date, y= Sub_metering_1))+ geom_line(data = house_power, aes(x=Date, y= Sub_metering_1))

```



## Empezar a ver la data para el time series

```{r}

Power_e<-xts(data_5_model$Global_Consumption, order.by = data_5_model$Date , freq=365)

graph1<-dygraph(Power_e, main= "Consumo electrico") %>%
  dyRangeSelector()


```


## Empezar a ver la data para el time series

```{r}


graph2<-dygraph(Nueva_data, main= "Consumo electrico") %>%
  dyOptions(colors= brewer.pal(3,"Set2"))



```

## Comparacion por meses

```{r}

MonthComparison<- ggplot()+geom_boxplot(data = data_1, aes(x=Month, y=Global_Consumption, colour= Month))+ ggtitle("Comparacion de consumo entre meses.")


```

##Comparacion por dias

```{r}

data_6<-aggregate(Global_Consumption~ Day , data = house_power, mean)

DayComparison<-ggplot(data = data_6, aes(x=Day, y= Global_Consumption))+ geom_bar( stat= "identity")

```




# Descomposicion de la serie de tiempo

```{r}

Descomp_data<-ts(data_5_model$Global_Consumption, start = c(2007,1) ,freq=365)

Descomposicion<-stl(Descomp_data, s.window="periodic")

plot(Descomposicion)



```


##  Programming relative error function

```{r}

RE<- function(Fore,Real) {
  return(sum(abs(Fore-Real))/ abs(sum(Real)))
}


```


## Programming MSE (mean squared error) function
```{r}
MSE<- function(Fore,Real){
  N<-length(Real)
  ss<-sum((Real-Fore)^2)
  return((1/N)*ss)
}
```

## Programming failure percentage (up)

```{r}


FP<- function(Fore, Real) {
  Total<-0
  N<-length(Fore)
  for (i in 1:N) {
    if (Fore[i]>=Real[i])
      Total<- Total+1
    
  }
  return(Total/N)
  
}



```


## Training data

```{r}

data_5_model_training<-Descomp_data[1:992]

data_5_model_training<-ts(data_5_model_training,start = c(2007,1),freq=365)


```

## Testing data

```{r}
data_5_model_testing<-Descomp_data[993:1417]



```

## Modelo 1 Winters

```{r}
mod1<- HoltWinters(data_5_model_training)

plot(mod1)
```

## Se pronostica para sacar metricas del modelo

```{r}
res1<-predict(mod1, n.ahead = 425)



```


## Calculando erorres del modelos

```{r}
Relative_error<-RE(res1,data_5_model_testing)

Mean_Squared_e<- sqrt( MSE(res1, data_5_model_testing))

Percentage_Failed<- FP(res1, data_5_model_testing)

err1<-c(Relative_error,Mean_Squared_e,Percentage_Failed)

```


## Modelo 2 Winters

```{r}
mod2<-HoltWinters(data_5_model_training, alpha = 0.000001, beta = 0, gamma = 0.45)

res2<-predict(mod2, n.ahead = 425)

```


## Calculando erorres del modelos
```{r}
Relative_error2<-RE(res2,data_5_model_testing)

Mean_Squared_e2<- sqrt( MSE(res2, data_5_model_testing))

Percentage_Failed2<- FP(res2, data_5_model_testing)

err2<-c(Relative_error2,Mean_Squared_e2,Percentage_Failed2)



```



## realizar autoarima


```{r}

auto_arima<-auto.arima(data_5_model_training)

auto_arima


```



## realizar pronostico ARIMA

```{r}

fit<-arima(data_5_model_training, order = c(7,2,1), seasonal = list(order= c(0.2,0.2,0)))

res3<-predict(fit,n.ahead = 425)


```


## Calculando errores

```{r}


Relative_error3<-RE(res3$pred, data_5_model_testing)

Mean_Squared_e3<- sqrt( MSE(res3$pred, data_5_model_testing))

Percentage_Failed3<- FP(res3$pred, data_5_model_testing)

err3<-c(Relative_error3,Mean_Squared_e3,Percentage_Failed3)

errors<-rbind(err1,err2,err3)
rownames(errors)<-c("Errors Winters Mod 1", "Errors Winters Mod 2", "Errors ARIMA")
colnames(errors)<-c("relative error", "mean squared error", "%failed error (up)")

errors<-as.data.frame(errors)
maxim<-apply(errors,2,max)
minim<-apply(errors,2,min)
errors<-rbind(minim,errors)
errors<-rbind(maxim,errors)
errors

```

## Comparacion de modelos

```{r}
radchar<-radarchart(errors, maxmin = TRUE, axistype = 4, axislabcol = "slategray4",
           centerzero = TRUE, seg = 2,cglcol = "gray67",
           pcol = c("green","blue","red"),
           plty = 2,
           plwd = 4,
           title = "Errors Comparison")

leg<-legend(1.5,1 ,legend= c("Winters 1", "Winters 2", "ARIMA"),
            seg.len = -1.2,
            title = "Errors",
            pch = 21,
            bty = "n", lwd = 3, y.intersp = 1, horiz = FALSE,
            col = c("green", "blue", "red"))




```

