---
title: "Definicion del proceso de Ciencia de Datos"
author: "Kevin Scott Urbina Moreira"
date: "21 de octubre de 2017"
output: word_document
---


# Adjuntando las librerias requeridas

```{r}

library(readr)
library(dplyr)
library(tidyr)
library(ggplot2)
library(plotly)
library(dygraphs)
library(tseries)

```

# Importando el archivo

```{r}

house_power<- read_delim("~/Big data posgrado/Clase 4 Tarea 1/household_power_consumption.txt", ";", escape_double = FALSE, trim_ws = TRUE)

View(house_power)


```


## Quitar NA 

```{r}
house_power<-na.omit(house_power)

```


# Creando una columna nueva y combinando la fecha y la hora

```{r}

house_power <-cbind(house_power,paste(house_power$Date,house_power$Time), stringsAsFactors=FALSE)
colnames(house_power)[10] <-"DateTime"
house_power <- house_power[,c(ncol(house_power), 1:(ncol(house_power)-1))]
head(house_power)

```


# Convitiendo la columna en formato de fecha

```{r}

house_power$DateTime <- strptime(house_power$DateTime, "%d/%m/%Y %H:%M:%S")
house_power$Date <- as.Date(house_power$Date, "%d/%m/%Y")
str(house_power)

```

# Convirtiendo active power en Wh
```{r}
#Añadimos una columna con el GAP a W·h
house_power$Global_Consumption <- house_power$Global_active_power*1000/60


```

# Agregando los dias, los meses y las estaciones

```{r}
#Creamos una nueva columna con los d??as de la semana
house_power$Day <-weekdays(as.Date(house_power$Date, '%d/%m/%Y'))

#Creamos una nueva columna con el mes
house_power$Month<-months(as.Date(house_power$Date, '%d/%m/%Y'))

```





# Box plot de los dias de la semana

```{r}

Boxplotdias<- ggplot()+ geom_boxplot(data = house_power,aes( x= house_power$Day, y= house_power$Global_Consumption, colour=Day)) 

```


# Realizar un resument de los datos 

```{r}

summary(house_power)


```

## Agregando otros tipos de columnas a la data






## Realizando algunos graficos para entender la data


```{r}
Trending<-ggplot() + geom_line(data= house_power, aes(x=Date3, y=Global_active_power) )

```

## Empezar a ver la data para el time series

```{r}

Power_e<-ts(house_power[,11], start =c (2006,1), freq=12)

dygraph(Power_e)
```

data_1<-aggregate(house_power$Global_Consumption~ house_power$Date, data = house_power, mean)

